【裁判字號】    94,簡上,63
【裁判日期】    950719
【裁判案由】    過失致死
【裁判全文】
臺灣新竹地方法院刑事判決              94年度簡上字第63號
上  訴  人  臺灣新竹地方法院檢察署檢察官
被      告  甲○○
上列上訴人因被告過失致死案件，不服本院新竹簡易庭中華民國
九十四年五月十八日九十四年度竹交簡字第四九八號第一審簡易
判決（聲請簡易判決處刑案號：九十四年度偵字第二○五四號）
提起上訴，本院管轄之第二審合議庭判決如下：
    主  文
上訴駁回。
    事實及理由
一、本案經本院審理結果，認原審以被告甲○○係犯刑法第二百
    七十六條第二項之業務過失致死罪，並依刑事訴訟法第四百
    四十九條第一項前段、第四百五十四條第二項，刑法第二百
    七十六條第二項、修正前刑法第六十二條前段、第四十一條
    第一項，罰金罰鍰提高標準條例第一條前段、第二條之規定
    ，逕以簡易判決處刑，量處被告拘役五十日，並諭知如易科
    罰金，以三百元折算一日，其認事用法，並無違誤，量刑亦
    屬妥適。原審判決書所載之事實、證據及理由均與本院所認
    定者相同，茲引用之（如附件）。
二、上訴人上訴意旨略以：本件被害人家屬丙○○具狀請求上訴
    謂：「被告甲○○於偵查中與被害人家屬丙○○以新臺幣（
    下同）六十萬元達成和解（調解），除當場給付現金四十二
    萬元外，並約定自民國九十四年四月十八日起至九十五年三
    月十八日止，每月十八日給付一萬五千元（上訴書誤載為十
    五萬元），詎被告於達成和解後，除當場給付之現金外，竟
    連和解約定之第一次分期款一萬五千元（上訴書誤載為十五
    萬元），均未按期給付，遲至九十四年四月二十日，僅支付
    六千元，被告毫無悔改之誠意」等情，經核尚非無理由，故
    請求將原判決撤銷，更為適當之判決等語。經查：
（一）被告於本院準備程序訊問時坦承犯行，並表示對於被害人
      乙○○○之死亡，自己確實有過失，且被告於偵查中業與
      被害人家屬達成賠償六十萬元之調解，並於調解成立之日
      當場給付被害人家屬現金四十二萬元，餘款十八萬元，則
      約定自九十四年四月十八日起，於每月十八日給付一萬五
      千元之分期方式為之，此有新竹縣湖口鄉調解委員會調解
      書一件在卷可稽（見本院卷第六頁）。而被告於本院準備
      程序訊問時亦自承關於分期給付之部分僅給付六千元之事
      實，故上訴人上訴意旨認被告未依調解內容按期給付乙情
      ，為可採信。
（二）按量刑之輕重，屬事實審法院得依職權自由裁量之事項，
      但仍應審酌刑法第五十七條所列各款事由及一切情狀，為
      酌量輕重之標準，並非漫無限制。在同一犯罪事實與情節
      ，茍已斟酌刑法第五十七條各款所列情狀而未逾越法定刑
      度，且別無其他加重或減輕之原因，下級法院量定之刑，
      亦無過重或失輕之不當情形，則上級法院對於下級法院之
      職權行使，原則上應予尊重，不得遽指為違法，此有最高
      法院七十二年度台上字第六六九六號、八十五年度台上字
      第二四四六號判例意旨可資參照。
（三）本院審酌被告就本件車禍之發生過失責任較被害人乙○○
      ○為輕，犯罪後並主動向到場處理之員警承認肇事表示願
      意接受裁判，並未逃避其應負之責任，且已與被害人家屬
      達成調解並已給付四十二萬元之賠償金，顯見被告犯罪後
      態度良好，已具悔意等一切情狀，認原審對被告所為上開
      拘役五十日之處刑，並無輕縱之情形，被告嗣雖因個人經
      濟因素無法按期給付餘款十八萬元，然被告與被害人家屬
      既已成立調解，被告此未依調解內容履行給付義務之行為
      ，被害人可依據上開調解書依法請求救濟，已屬民事上債
      務不履行之問題，上訴人以被告未按期履行而認被告無悔
      改之意，係將被告所應負之民、刑事責任混為一談，本院
      認並不可採。
三、被告行為後，刑法第三十三條罰金最低額由銀元一元以上提
    高為新臺幣一千元以上、第四十一條第一項易科罰金由銀元
    一元以上三元以下（後提高為一百倍）折算一日提高為新臺
    幣一千元、二千元或三千元折算一日、第六十二條前段由「
    減輕其刑」修正為「得減輕其刑」，及同法第二條第一項關
    於法律有變更者，如何適用法律之規定，均已經於九十四年
    二月二日修正公布，並自九十五年七月一日起施行，經比較
    新舊法，罰金最低額、易科罰金之折算標準及自首減輕其刑
    之規定，均應以行為時法有利於被告。原審雖未及審酌上開
    新舊法之適用，然上訴本院後，經比較新舊法，被告行為後
    之法律並非較有利於被告，仍應適用行為時法，原審判決適
    用行為時法即無不當，自不構成撤銷之事由（參臺灣高等法
    院九十五年度上訴字第一五四八號判決）。此外，復查無其
    他足資加重被告刑度之事由。從而，上訴人執上開理由指摘
    原審判決不當，請求予以撤銷改判，核無理由，應予駁回。
四、按被告經合法傳喚，無正當之理由不到庭者，得不待其陳述
    ，逕行判決，刑事訴訟法第三百七十一條定有明文。又依同
    法第四百五十五條之一第一項、第三項之規定，上訴人對簡
    易判決有不服者，得上訴於管轄之第二審地方法院合議庭，
    並準用同法第三編第一章及第二章之規定。是本件上訴人經
    本院合法傳喚，無正當理由不到庭，爰不待其陳述，逕行判
    決。
五、據上論斷，應依刑事訴訟法第四百五十五條之一第一項、第
    三項、第三百七十一條、第三百六十八條，判決如主文。
本案經檢察官傅伊君到庭執行職務。
中    華    民    國    95    年    7     月    19    日
                  刑事第六庭審判長法  官   遲中慧
                                  法  官   林昌義
                                  法  官   魏瑞紅
以上正本證明與原本無異。
不得上訴。
中    華    民    國    95    年    7     月    19    日
                                  書記官   吳月華


司法院資訊處製作；財團法人民間司法改革基金會備份。
